【裁判字號】    97,家聲,23
【裁判日期】    971013
【裁判案由】    變賣遺產
【裁判全文】
臺灣臺東地方法院民事裁定              97年度家聲字第23號
聲  請  人  行政院甲○○○○官兵輔導委員會臺東縣榮民服務
            處
法定代理人  乙○○
上列聲請人聲請變賣被繼承人鄢年發遺產事件，本院裁定如下：
    主  文
准聲請人變賣被繼承人鄢年發所有如附表所示不動產。
其餘聲請駁回。
聲請程序費用新臺幣壹仟元由被繼承人鄢年發之遺產負擔。
    理  由
一、本件聲請意旨略以：被繼承人鄢年發（身分證統一編號：Ｚ
    000000000號）於民國91年2月26日死亡，因其在臺灣並無合
    法繼承人，依臺灣地區與大陸地區人民關係條例第68條及退
    除役官兵死亡無人繼承遺產管理辦法第4 條規定，聲請人為
    其法定遺產管理人，聲請人並經本院91年度家催字第29號聲
    請公示催告，茲因現有大陸地區繼承人向本院表明願繼承被
    繼承人遺產，並經本院備查在案，而被繼承人鄢年發遺有如
    附表所示之不動產，茲為移交遺產予大陸地區繼承人，爰依
    臺灣地區與大陸地區人民關係條例第67條第1項、第4項、退
    除役官兵死亡無人繼承遺產管理辦法第8條之1規定，聲請准
    予變賣等語。
二、按被繼承人在臺灣地區之遺產，由大陸地區人民依法繼承者
    ，其所得財產總額，每人不得逾新臺幣200 萬元，超過部分
    ，歸屬臺灣地區同為繼承之人，臺灣地區無同為繼承之人者
    ，歸屬臺灣地區後順序之繼承人，臺灣地區無繼承人者，歸
    屬國庫；第1 項遺產中，有以不動產為標的者，應將大陸地
    區繼承人之繼承權利折算成數額，臺灣地區與大陸地區人民
    關係條例第67條第1項及第4項分別定有明文。再按，退役軍
    人或退除役官兵死亡而無繼承人、繼承人之有無不明或繼承
    人因故不能管理遺產者，由主管機關管理其遺產，亦為同條
    例第68條第1 項所明定。又遺產管理人為清償債權、交付遺
    贈物或移交遺產給大陸地區繼承人，有變賣遺產之必要者，
    應聲請法院許可後辦理，退除役官兵死亡無人繼承遺產管理
    辦法第8 條之1第1項亦有明文。
三、經查，聲請人主張之上開事實，業據其提出本院91年度家催
    字第29號民事裁定、93年度聲繼字第62號准予備查函、土地
    所有權狀、土地登記謄本各1 件為證，並經本院依職權調閱
    上開卷宗查核屬實，堪信聲請人之主張為真實。是以，聲請
    人為將遺產價額交付繼承人，而聲請變賣如附表所示被繼承
    人之遺產，核無不合，應予准許。
四、聲請人另主張：門牌號碼臺東縣臺東市○○○街27巷17號之
    房屋，同為相對人之遺產，故聲請變賣等語，並提出臺灣電
    力公司收據、臺灣省自來水公司收據為佐，經本院通知聲請
    人補提相關證明文件，惟聲請人僅行文本院表示：上開建物
    因未辦理保存登記及稅籍登記，僅有水、電收據證明，上開
    房屋確屬鄢君所有等語，而本院依職權向臺東縣稅捐稽徵處
    及臺東市戶政事務所函詢，分別經臺東縣稅捐稽徵處函復本
    院表示：上開建物並無房屋課稅資料等語，臺東市戶政事務
    所函覆本院：上開建物門牌於66年8月1日整編，編定前門牌
    原為臺東鎮○○街132號之2，原申請人為熊廷珍，並非鄢年
    發等語，是無證據足認上開房屋係屬被繼承人之遺產，聲請
    人聲請拍賣上開建物，並無依據，此部分聲請應予駁回。
五、依非訟事件法第157條，裁定如主文。
中    華    民    國    97    年    10    月    13    日
                    民事庭法  官  蔡玉雪
以上正本係照原本作成。
如對本裁定抗告須於裁定送達後10日內向本院提出抗告狀，並應
繳納抗告費新臺幣1,000元。
                          書記官  洪月甚
中    華    民    國    97    年    10    月    13    日
附表：
┌─┬─────────────────┬─┬────┬────┐
│編│土地坐落                          │地│面積    │權利範圍│
│  ├──┬───┬──┬──┬────┤目├────┤        │
│號│縣市│鄉鎮市○段  ○○段│地號    │  │平方公尺│        │
├─┼──┼───┼──┼──┼────┼─┼────┼────┤
│1 │臺東│臺東市│建和│    │1400    │建│ 93.93  │全部    │
└─┴──┴───┴──┴──┴────┴─┴────┴────┘


司法院資訊處製作；財團法人民間司法改革基金會備份。
